dictionaries/isv_lat_hunspell_dict.aff
FLAG long
SFX Dj Y 80
SFX Dj ti l .
SFX Dj ti la .
SFX Dj ti lo .
SFX Dj ti li .
SFX Dj vati ju .
SFX Dj vati jem .
SFX Dj vati ješ .
SFX Dj vati je .
SFX Dj vati jemo .
SFX Dj vati jete .
SFX Dj vati jut .
SFX Dj ti h .
SFX Dj ti še .
SFX Dj ti hmo .
SFX Dj ti ste .
SFX Dj ti hu .
SFX Dj vati j .
SFX Dj vati jmo .
SFX Dj vati jte .
SFX Dj vati juči .
SFX Dj vati jučego .
SFX Dj vati jučemu .
SFX Dj vati jučim .
SFX Dj vati jučem .
SFX Dj vati jučih .
SFX Dj vati jučimi .
SFX Dj vati juča .
SFX Dj vati juču .
SFX Dj vati jučej .
SFX Dj vati jučeju .
SFX Dj vati juče .
SFX Dj vati jemy .
SFX Dj vati jemogo .
SFX Dj vati jemomu .
SFX Dj vati jemym .
SFX Dj vati jemom .
SFX Dj vati jemo .
SFX Dj vati jema .
SFX Dj vati jemu .
SFX Dj vati jemoj .
SFX Dj vati jemoju .
SFX Dj vati jemi .
SFX Dj vati jeme .
SFX Dj vati jemyh .
SFX Dj vati jemym .
SFX Dj vati jemymi .
SFX Dj ti vši .
SFX Dj ti všego .
SFX Dj ti všemu .
SFX Dj ti všim .
SFX Dj ti všem .
SFX Dj ti vših .
SFX Dj ti všimi .
SFX Dj ti vša .
SFX Dj ti všu .
SFX Dj ti všej .
SFX Dj ti všeju .
SFX Dj ti vše .
SFX Dj ti ny .
SFX Dj ti nogo .
SFX Dj ti nomu .
SFX Dj ti nym .
SFX Dj ti nom .
SFX Dj ti ni .
SFX Dj ti ne .
SFX Dj ti nyh .
SFX Dj ti nymi .
SFX Dj ti na .
SFX Dj ti nu .
SFX Dj ti noj .
SFX Dj ti noju .
SFX Dj ti no .
SFX Dj ti nje/xPxE .
SFX Dj ti nja/xPxE .
SFX Dj ti nju/xPxE .
SFX Dj ti njem/xPxE .
SFX Dj ti nij/xPxE .
SFX Dj ti njam/xPxE .
SFX Dj ti njami/xPxE .
SFX Dj ti njah/xPxE .

SFX Dk Y 28
SFX Dk 0 0/xPxE .
SFX Dk y o/xBxPxE .
SFX Dk y a/xPxE .
SFX Dk y ogo/xPxE .
SFX Dk y u/xPxE .
SFX Dk y oj/xPxE .
SFX Dk y om/xPxE .
SFX Dk y omu/xPxE .
SFX Dk 0 m/xPxE .
SFX Dk y oju/xPxE .
SFX Dk y i/xPxE .
SFX Dk y e/xPxE .
SFX Dk 0 h/xPxE .
SFX Dk 0 mi/xPxE .
SFX Dk ky ši/zz .
SFX Dk ky šego/zz .
SFX Dk ky šemu/zz .
SFX Dk ky šim/zz .
SFX Dk ky šem/zz .
SFX Dk ky še/zz .
SFX Dk ky ša/zz .
SFX Dk ky šu/zz .
SFX Dk ky šej/zz .
SFX Dk ky šeju/zz .
SFX Dk ky ših/zz .
SFX Dk ky šim/zz .
SFX Dk ky šimi/zz .
SFX Dk tky če/xPxE .

SFX Dl Y 11
SFX Dl 0 0/xPxE .
SFX Dl 0 o/xPxBxO .
SFX Dl ev jvi/xPxE .
SFX Dl ev jva/xPxE .
SFX Dl ev jvov/xPxE .
SFX Dl ev jvu/xPxE .
SFX Dl ev jvah/xPxE .
SFX Dl ev jvam/xPxE .
SFX Dl ev jvom/xPxE .
SFX Dl ev jvami/xPxE .
SFX Dl ev jve/xPxE .

SFX Dm Y 80
SFX Dm ti l .
SFX Dm ti la .
SFX Dm ti lo .
SFX Dm ti li .
SFX Dm gati žu .
SFX Dm gati žem .
SFX Dm gati žeš .
SFX Dm gati že .
SFX Dm gati žemo .
SFX Dm gati žete .
SFX Dm gati žut .
SFX Dm ti h .
SFX Dm ti še .
SFX Dm ti hmo .
SFX Dm ti ste .
SFX Dm ti hu .
SFX Dm gati ži .
SFX Dm gati žimo .
SFX Dm gati žite .
SFX Dm gati žuči .
SFX Dm gati žučego .
SFX Dm gati žučemu .
SFX Dm gati žučim .
SFX Dm gati žučem .
SFX Dm gati žučih .
SFX Dm gati žučimi .
SFX Dm gati žuča .
SFX Dm gati žuču .
SFX Dm gati žučej .
SFX Dm gati žučeju .
SFX Dm gati žuče .
SFX Dm gati žemy .
SFX Dm gati žemogo .
SFX Dm gati žemomu .
SFX Dm gati žemym .
SFX Dm gati žemom .
SFX Dm gati žemo .
SFX Dm gati žema .
SFX Dm gati žemu .
SFX Dm gati žemoj .
SFX Dm gati žemoju .
SFX Dm gati žemi .
SFX Dm gati žeme .
SFX Dm gati žemyh .
SFX Dm gati žemym .
SFX Dm gati žemymi .
SFX Dm ti vši .
SFX Dm ti všego .
SFX Dm ti všemu .
SFX Dm ti všim .
SFX Dm ti všem .
SFX Dm ti vših .
SFX Dm ti všimi .
SFX Dm ti vša .
SFX Dm ti všu .
SFX Dm ti všej .
SFX Dm ti všeju .
SFX Dm ti vše .
SFX Dm ti ny .
SFX Dm ti nogo .
SFX Dm ti nomu .
SFX Dm ti nym .
SFX Dm ti nom .
SFX Dm ti ni .
SFX Dm ti ne .
SFX Dm ti nyh .
SFX Dm ti nymi .
SFX Dm ti na .
SFX Dm ti nu .
SFX Dm ti noj .
SFX Dm ti noju .
SFX Dm ti no .
SFX Dm ti nje/xPxE .
SFX Dm ti nja/xPxE .
SFX Dm ti nju/xPxE .
SFX Dm ti njem/xPxE .
SFX Dm ti nij/xPxE .
SFX Dm ti njam/xPxE .
SFX Dm ti njami/xPxE .
SFX Dm ti njah/xPxE .

SFX Dn Y 28
SFX Dn 0 0/xPxE .
SFX Dn y o/xBxPxE .
SFX Dn y a/xPxE .
SFX Dn y ogo/xPxE .
SFX Dn y u/xPxE .
SFX Dn y oj/xPxE .
SFX Dn y om/xPxE .
SFX Dn y omu/xPxE .
SFX Dn 0 m/xPxE .
SFX Dn y oju/xPxE .
SFX Dn y i/xPxE .
SFX Dn y e/xPxE .
SFX Dn 0 h/xPxE .
SFX Dn 0 mi/xPxE .
SFX Dn aly enši/zz .
SFX Dn aly enšego/zz .
SFX Dn aly enšemu/zz .
SFX Dn aly enšim/zz .
SFX Dn aly enšem/zz .
SFX Dn aly enše/zz .
SFX Dn aly enša/zz .
SFX Dn aly enšu/zz .
SFX Dn aly enšej/zz .
SFX Dn aly enšeju/zz .
SFX Dn aly enših/zz .
SFX Dn aly enšim/zz .
SFX Dn aly enšimi/zz .
SFX Dn aly enje/zz .

SFX Do Y 13
SFX Do y-nebud o-nebud .
SFX Do y-nebud a-nebud .
SFX Do y-nebud ogo-nebud .
SFX Do y-nebud u-nebud .
SFX Do y-nebud oj-nebud .
SFX Do y-nebud om-nebud .
SFX Do y-nebud omu-nebud .
SFX Do -nebud m-nebud .
SFX Do y-nebud oju-nebud .
SFX Do y-nebud i-nebud .
SFX Do y-nebud e-nebud .
SFX Do -nebud h-nebud .
SFX Do -nebud mi-nebud .

SFX Dp Y 9
SFX Dp 0 0/xPxE .
SFX Dp e e/xPxBxO .
SFX Dp e a/xPxE .
SFX Dp je ej/xPxE .
SFX Dp e u/xPxE .
SFX Dp e ah/xPxE .
SFX Dp e am/xPxE .
SFX Dp 0 m/xPxE .
SFX Dp e ami/xPxE .

SFX Dq Y 11
SFX Dq 0 0/xPxE .
SFX Dq 0 o/xPxBxO .
SFX Dq oh h/xPxE .
SFX Dq oh ha/xPxE .
SFX Dq 0 a/xPxE .
SFX Dq oh hu/xPxE .
SFX Dq 0 u/xPxE .
SFX Dq oh hom/xPxE .
SFX Dq 0 om/xPxE .
SFX Dq oh še/xPxE .
SFX Dq h še/xPxE .

SFX Dr Y 71
SFX Dr ti l .
SFX Dr ti la .
SFX Dr ti lo .
SFX Dr ti li .
SFX Dr ti u .
SFX Dr kti čem .
SFX Dr kti češ .
SFX Dr kti če .
SFX Dr kti čemo .
SFX Dr kti čete .
SFX Dr ti ut .
SFX Dr kti čeh .
SFX Dr kti češe .
SFX Dr kti čehmo .
SFX Dr kti česte .
SFX Dr kti čehu .
SFX Dr kti či .
SFX Dr kti čimo .
SFX Dr kti čite .
SFX Dr ti uči .
SFX Dr ti učego .
SFX Dr ti učemu .
SFX Dr ti učim .
SFX Dr ti učem .
SFX Dr ti učih .
SFX Dr ti učimi .
SFX Dr ti uča .
SFX Dr ti uču .
SFX Dr ti učej .
SFX Dr ti učeju .
SFX Dr ti uče .
SFX Dr kti čemy .
SFX Dr kti čemogo .
SFX Dr kti čemomu .
SFX Dr kti čemym .
SFX Dr kti čemom .
SFX Dr kti čemo .
SFX Dr kti čema .
SFX Dr kti čemu .
SFX Dr kti čemoj .
SFX Dr kti čemoju .
SFX Dr kti čemi .
SFX Dr kti čeme .
SFX Dr kti čemyh .
SFX Dr kti čemym .
SFX Dr kti čemymi .
SFX Dr ti ši .
SFX Dr ti ša .
SFX Dr ti še .
SFX Dr kti čeny .
SFX Dr kti čenogo .
SFX Dr kti čenomu .
SFX Dr kti čenym .
SFX Dr kti čenom .
SFX Dr kti čeni .
SFX Dr kti čene .
SFX Dr kti čenyh .
SFX Dr kti čenymi .
SFX Dr kti čena .
SFX Dr kti čenu .
SFX Dr kti čenoj .
SFX Dr kti čenoju .
SFX Dr kti čeno .
SFX Dr kti čenje/xPxE .
SFX Dr kti čenja/xPxE .
SFX Dr kti čenju/xPxE .
SFX Dr kti čenjem/xPxE .
SFX Dr kti čenij/xPxE .
SFX Dr kti čenjam/xPxE .
SFX Dr kti čenjami/xPxE .
SFX Dr kti čenjah/xPxE .

SFX Ds Y 80
SFX Ds ti l .
SFX Ds ti la .
SFX Ds ti lo .
SFX Ds ti li .
SFX Ds těti ču .
SFX Ds těti čem .
SFX Ds těti češ .
SFX Ds těti če .
SFX Ds těti čemo .
SFX Ds těti čete .
SFX Ds těti čut .
SFX Ds ti h .
SFX Ds ti še .
SFX Ds ti hmo .
SFX Ds ti ste .
SFX Ds ti hu .
SFX Ds těti či .
SFX Ds těti čimo .
SFX Ds těti čite .
SFX Ds těti čuči .
SFX Ds těti čučego .
SFX Ds těti čučemu .
SFX Ds těti čučim .
SFX Ds těti čučem .
SFX Ds těti čučih .
SFX Ds těti čučimi .
SFX Ds těti čuča .
SFX Ds těti čuču .
SFX Ds těti čučej .
SFX Ds těti čučeju .
SFX Ds těti čuče .
SFX Ds těti čemy .
SFX Ds těti čemogo .
SFX Ds těti čemomu .
SFX Ds těti čemym .
SFX Ds těti čemom .
SFX Ds těti čemo .
SFX Ds těti čema .
SFX Ds těti čemu .
SFX Ds těti čemoj .
SFX Ds těti čemoju .
SFX Ds těti čemi .
SFX Ds těti čeme .
SFX Ds těti čemyh .
SFX Ds těti čemym .
SFX Ds těti čemymi .
SFX Ds ti vši .
SFX Ds ti všego .
SFX Ds ti všemu .
SFX Ds ti všim .
SFX Ds ti všem .
SFX Ds ti vših .
SFX Ds ti všimi .
SFX Ds ti vša .
SFX Ds ti všu .
SFX Ds ti všej .
SFX Ds ti všeju .
SFX Ds ti vše .
SFX Ds ti ny .
SFX Ds ti nogo .
SFX Ds ti nomu .
SFX Ds ti nym .
SFX Ds ti nom .
SFX Ds ti ni .
SFX Ds ti ne .
SFX Ds ti nyh .
SFX Ds ti nymi .
SFX Ds ti na .
SFX Ds ti nu .
SFX Ds ti noj .
SFX Ds ti noju .
SFX Ds ti no .
SFX Ds ti nje/xPxE .
SFX Ds ti nja/xPxE .
SFX Ds ti nju/xPxE .
SFX Ds ti njem/xPxE .
SFX Ds ti nij/xPxE .
SFX Ds ti njam/xPxE .
SFX Ds ti njami/xPxE .
SFX Ds ti njah/xPxE .

SFX Dt Y 80
SFX Dt ti l .
SFX Dt ti la .
SFX Dt ti lo .
SFX Dt ti li .
SFX Dt děti m .
SFX Dt děti š .
SFX Dt děti 0 .
SFX Dt děti mo .
SFX Dt děti te .
SFX Dt ěti ut .
SFX Dt ti h .
SFX Dt ti še .
SFX Dt ti hmo .
SFX Dt ti ste .
SFX Dt ti hu .
SFX Dt ěti 0 .
SFX Dt ěti mo .
SFX Dt ěti te .
SFX Dt ěti uči .
SFX Dt ěti učego .
SFX Dt ěti učemu .
SFX Dt ěti učim .
SFX Dt ěti učem .
SFX Dt ěti učih .
SFX Dt ěti učimi .
SFX Dt ěti uča .
SFX Dt ěti uču .
SFX Dt ěti učej .
SFX Dt ěti učeju .
SFX Dt ěti uče .
SFX Dt ěti omy .
SFX Dt ěti omogo .
SFX Dt ěti omomu .
SFX Dt ěti omym .
SFX Dt ěti omom .
SFX Dt ěti omo .
SFX Dt ěti oma .
SFX Dt ěti omu .
SFX Dt ěti omoj .
SFX Dt ěti omoju .
SFX Dt ěti omi .
SFX Dt ěti ome .
SFX Dt ěti omyh .
SFX Dt ěti omym .
SFX Dt ěti omymi .
SFX Dt ěti omo .
SFX Dt ti vši .
SFX Dt ti všego .
SFX Dt ti všemu .
SFX Dt ti všim .
SFX Dt ti všem .
SFX Dt ti vših .
SFX Dt ti všimi .
SFX Dt ti vša .
SFX Dt ti všu .
SFX Dt ti všej .
SFX Dt ti všeju .
SFX Dt ti vše .
SFX Dt ti ny .
SFX Dt ti nogo .
SFX Dt ti nomu .
SFX Dt ti nym .
SFX Dt ti nom .
SFX Dt ti ni .
SFX Dt ti ne .
SFX Dt ti nyh .
SFX Dt ti nymi .
SFX Dt ti na .
SFX Dt ti nu .
SFX Dt ti noj .
SFX Dt ti noju .
SFX Dt ti no .
SFX Dt ti nje/xPxE .
SFX Dt ti nja/xPxE .
SFX Dt ti nju/xPxE .
SFX Dt ti njem/xPxE .
SFX Dt ti nij/xPxE .
SFX Dt ti njam/xPxE .
SFX Dt ti njami/xPxE .
SFX Dt ti njah/xPxE .

SFX Du Y 21
SFX Du 0 0/xPxE .
SFX Du 0 o/xPxBxO .
SFX Du ol l/xPxE .
SFX Du ol li/xPxE .
SFX Du 0 i/xPxE .
SFX Du ol la/xPxE .
SFX Du 0 a/xPxE .
SFX Du ol lov/xPxE .
SFX Du 0 ov/xPxE .
SFX Du ol lu/xPxE .
SFX Du 0 u/xPxE .
SFX Du ol lah/xPxE .
SFX Du 0 ah/xPxE .
SFX Du ol lam/xPxE .
SFX Du 0 am/xPxE .
SFX Du ol lom/xPxE .
SFX Du 0 om/xPxE .
SFX Du ol lami/xPxE .
SFX Du 0 ami/xPxE .
SFX Du ol le/xPxE .
SFX Du 0 e/xPxE .

SFX Dv Y 28
SFX Dv 0 0/xPxE .
SFX Dv y o/xBxPxE .
SFX Dv y a/xPxE .
SFX Dv y ogo/xPxE .
SFX Dv y u/xPxE .
SFX Dv y oj/xPxE .
SFX Dv y om/xPxE .
SFX Dv y omu/xPxE .
SFX Dv 0 m/xPxE .
SFX Dv y oju/xPxE .
SFX Dv y i/xPxE .
SFX Dv y e/xPxE .
SFX Dv 0 h/xPxE .
SFX Dv 0 mi/xPxE .
SFX Dv zly gorši/zz .
SFX Dv zly goršego/zz .
SFX Dv zly goršemu/zz .
SFX Dv zly goršim/zz .
SFX Dv zly goršem/zz .
SFX Dv zly gorše/zz .
SFX Dv zly gorša/zz .
SFX Dv zly goršu/zz .
SFX Dv zly goršej/zz .
SFX Dv zly goršeju/zz .
SFX Dv zly gorših/zz .
SFX Dv zly goršim/zz .
SFX Dv zly goršimi/zz .
SFX Dv zly gorje/zz .

SFX Dw Y 81
SFX Dw ojdti šel .
SFX Dw jdti šla .
SFX Dw jdti šlo .
SFX Dw jdti šli .
SFX Dw ti u .
SFX Dw ti em .
SFX Dw ti eš .
SFX Dw ti e .
SFX Dw ti emo .
SFX Dw ti ete .
SFX Dw ti ut .
SFX Dw ti eh .
SFX Dw ti eše .
SFX Dw ti ehmo .
SFX Dw ti este .
SFX Dw ti ehu .
SFX Dw ti i .
SFX Dw ti imo .
SFX Dw ti ite .
SFX Dw ti uči .
SFX Dw ti učego .
SFX Dw ti učemu .
SFX Dw ti učim .
SFX Dw ti učem .
SFX Dw ti učih .
SFX Dw ti učimi .
SFX Dw ti uča .
SFX Dw ti uču .
SFX Dw ti učej .
SFX Dw ti učeju .
SFX Dw ti uče .
SFX Dw ti omy .
SFX Dw ti omogo .
SFX Dw ti omomu .
SFX Dw ti omym .
SFX Dw ti omom .
SFX Dw ti omo .
SFX Dw ti oma .
SFX Dw ti omu .
SFX Dw ti omoj .
SFX Dw ti omoju .
SFX Dw ti omi .
SFX Dw ti ome .
SFX Dw ti omyh .
SFX Dw ti omym .
SFX Dw ti omymi .
SFX Dw ti omo .
SFX Dw ojdti ševši .
SFX Dw ojdti ševšego .
SFX Dw ojdti ševšemu .
SFX Dw ojdti ševšim .
SFX Dw ojdti ševšem .
SFX Dw ojdti ševših .
SFX Dw ojdti ševšimi .
SFX Dw ojdti ševša .
SFX Dw ojdti ševšu .
SFX Dw ojdti ševšej .
SFX Dw ojdti ševšeju .
SFX Dw ojdti ševše .
SFX Dw ti eny .
SFX Dw ti enogo .
SFX Dw ti enomu .
SFX Dw ti enym .
SFX Dw ti enom .
SFX Dw ti eni .
SFX Dw ti ene .
SFX Dw ti enyh .
SFX Dw ti enymi .
SFX Dw ti ena .
SFX Dw ti enu .
SFX Dw ti enoj .
SFX Dw ti enoju .
SFX Dw ti eno .
SFX Dw ti enje/xPxE .
SFX Dw ti enja/xPxE .
SFX Dw ti enju/xPxE .
SFX Dw ti enjem/xPxE .
SFX Dw ti enij/xPxE .
SFX Dw ti enjam/xPxE .
SFX Dw ti enjami/xPxE .
SFX Dw ti enjah/xPxE .

SFX Dx Y 11
SFX Dx 0 0/xPxE .
SFX Dx 0 o/xPxBxO .
SFX Dx ok ki/xPxE .
SFX Dx ok ka/xPxE .
SFX Dx ok kov/xPxE .
SFX Dx ok ku/xPxE .
SFX Dx ok kah/xPxE .
SFX Dx ok kam/xPxE .
SFX Dx ok kom/xPxE .
SFX Dx ok kami/xPxE .
SFX Dx ok če/xPxE .
